# 关于小额贷款公司将不良贷款转让给资产管理公司的处理

提问人：MoHigher 时间：2021-02-06 17:48:07
请教陈版,小额贷款公司将一些不良贷款按照剩余本金转让给资产管理公司,资产管理公司已支付全部价款,后续负责催收,请问这种情况下,资产管理公司对不良贷款应该如何入账?

回答人：chenyiwei
资产管理公司应根据金融工具确认和计量准则中对于金融资产初始计量的规定，按照初始确认日的公允价值（通常等于交易价格，但有明显证据表明未按公允价值成交的除外）计量，后续将其作为以摊余成本计量的金融资产（初始确认时已发生减值，即直接属于减值模型中的第三阶段）。